臺灣臺中地方法院刑事判決
111年度侵訴字第78號
公  訴  人  臺灣臺中地方檢察署檢察官
被      告  林正展


選任辯護人  陳秉榤律師
上列被告因妨害性自主案件，經檢察官提起公訴（110年度偵字
第15940號），本院判決如下：
    主    文
丙○○犯乘機性交罪，處有期徒刑貳年。緩刑伍年，緩刑期間付保
護管束，並應向指定之政府機關、政府機構、行政法人、社區或
其他符合公益目的之機構或團體提供壹佰貳拾小時之義務勞務
，暨接受參場次之法治教育。
    犯罪事實
一、丙○○與AB000-A110093（真實姓名年籍詳卷，下稱甲○）前係
    朋友。緣丙○○與甲○、古名豐等若干成年友人於民國110年2
    月14日19時許在丙○○位在臺中市○里區○○路000巷00號住處飲
    酒，甲○因飲酒過量而意識不清、無法自行走路，丙○○及古
    名豐遂攙扶甲○至上址客房並將甲○留下休息後返回飲酒；詎
    丙○○明知甲○已呈不勝酒力之醉態，見有機可趁，即基於乘
    機性交之犯意，於110年2月15日3時許自行進入上址客房，
    利用甲○酒醉而不能抗拒為性交之機會
　　，以其手指插入甲○之陰道內，又以其陰莖交替插入甲○之陰
    道、口腔內，以此方式對甲○為性交1次得逞。嗣甲○察覺有
    異，復報警處理，始悉上情。
二、案經甲○訴由臺中市政府警察局霧峰分局報告臺灣臺中地方
    檢察署檢察官偵查起訴。
    理    由
一、本判決以下所引用被告丙○○以外之人於審判外之陳述，檢察
    官、被告及辯護人均不爭執其證據能力，且迄至言詞辯論終
    結前亦未聲明異議，本院審酌上開陳述作成之情況並無違法
    不當之情形或證明力明顯過低之瑕疵，爰依刑事訴訟法第15
    9條之5第1項及第2項，認均得為證據。
二、上揭犯罪事實，業據被告於本院準備程序及審理中均坦承不
    諱（見本院卷第41、111頁），核與證人即告訴人甲○、證人
    古名豐、證人即甲○之弟AB000-A110093A（真實姓名年籍詳
    卷，下稱甲男）、證人即於被告等人上開飲酒期間亦在場之
    友人江致毅、證人即曾與被告等人洽談本案如何處理之吳基
    田於警詢或偵訊時之證述均大致相符（見偵卷第25至32、91
    至94、143至145、219至221、243至245頁），並有各該通訊
    軟體對話紀錄擷圖、受理疑似性侵害事件驗傷診斷書、仁愛
    醫療財團法人大里仁愛醫院診療說明書、鄭曜忠身心診所診
    斷證明書、歷次錄音譯文及警員職務報告等件各1份存卷可
    參（見偵卷不公開卷第25、35至39、45至67頁、偵卷第17
　　、253頁），已足認被告之任意性自白確與事實相符。綜上
    所述，本案事證已臻明確，被告所為上開乘機性交犯行堪以
    認定，應予依法論科。
三、核被告所為，係犯刑法第225條第1項乘機性交罪。被告以手
    指、陰莖插入甲○陰道、口腔內之各舉止，係於相近時間、
    相同地點密接為之，且犯罪目的與所侵害法益同一，在刑法
    評價上以視為數個舉動之接續施行，合為包括之一行為予以
    評價較為合理，應屬接續犯而論以一罪。
四、被告未克制己身情慾而於上開時、地對甲○乘機性交，不尊
    重甲○之性自主決定權，應予非難；惟被告之犯罪手段尚屬
    平和，與以殘暴手段妨害性自主之情狀有別，且被告犯後終
    能坦承犯行，非無悔意，被告亦於偵查中與甲○達成調解，
    並已賠償新臺幣70萬元完畢，甲○則表示對於本案尚無意見
    等情，有本院調解程序筆錄、匯款申請書翻拍照片及本院電
    話紀錄表各1份存卷可佐（見偵卷第317至318頁、本院卷第8
    7、141頁）。故衡以上開各情，本案倘以被告所犯上開乘機
    性交罪之最低法定本刑論科，不無情輕法重、衡情可憫恕之
    處，爰依刑法第59條，酌減其刑。
五、爰審酌被告僅為圖性欲之滿足，即對甲○為前揭乘機性交犯
    行，欠缺法治觀念及尊重他人性自主決定權之意識，所為對
    甲○造成身心影響，妨害社會治安，並非可取，另考量被告
    犯後終能坦承犯行，復已如前述與甲○達成調解並予賠償，
    非無悔意等情，參以被告之素行，其所受教育反映之智識程
    度、就業情形、家庭經濟及生活狀況等一切情狀（見本院卷
    第113、121至136頁），暨當事人、被害人及辯護人對於科
    刑之意見後，量處如主文所示之刑，以示懲儆。
六、另被告前未曾因故意犯罪受有期徒刑以上刑之宣告，有臺灣
    高等法院被告前案紀錄表1份在卷可稽。而被告犯後已坦認
    犯罪，復已如前述與甲○達成調解並予賠償，尚有悔意，其
    此後亦別無其他犯罪紀錄，本院認被告經此刑事偵審程序及
    刑之宣告後，應能知所警惕，諒無再犯之虞，上開所宣告刑
    應以暫不執行為適當，惟為督促被告日後確能記取教訓，並
    有正確之法治觀念，本院認尚有賦予一定負擔之必要，爰依
    刑法第74條第1項第1款、第2項第5款、第8款、第93條第1項
    第1款、第2款等規定，併予宣告如主文所示緩刑，並諭知被
    告應向指定之政府機關、政府機構、行政法人、社區或其他
    符合公益目的之機構或團體提供如主文所示義務勞務，暨接
    受如主文所示法治教育，並應於緩刑期間付保護管束；倘被
    告違反本院諭知之負擔而情節重大，足認此次緩刑之宣告難
    收其預期效果而有執行刑罰之必要者，檢察官尚得聲請撤銷
    本案緩刑之宣告，併此敘明。
據上論斷，應依刑事訴訟法第299條第1項前段，刑法第225條第1
項、第59條、第74條第1項第1款、第2項第5款、第8款、第93條
第1項第1款、第2款，判決如主文。
本案經檢察官丁○○提起公訴，檢察官乙○○到庭執行職務。
中　　華　　民　　國　　111 　年　　12　　月　　6 　　日
                  刑事第十五庭  審判長法  官  曹錫泓
                                      法  官  江健鋒
                                      法  官  陳怡秀
以上正本證明與原本無異。
如不服本判決應於收受送達後20日內向本院提出上訴書狀，並應
敘述具體理由；其未敘述上訴之理由者，應於上訴期間屆滿後20
日內向本院補提理由書（均須按他造當事人之人數附繕本）「切
勿逕送上級法院」。
告訴人或被害人如不服判決，應備理由具狀向檢察官請求上訴，
上訴期間之計算，以檢察官收受判決正本之日起算。
　　　　                              書記官  陳亭卉
中　　華　　民　　國　　111 　年　　12　　月　　6 　　日
附錄本案論罪科刑法條：
刑法第225條第1項
對於男女利用其精神、身體障礙、心智缺陷或其他相類之情形，
不能或不知抗拒而為性交者，處三年以上十年以下有期徒刑。
對於男女利用其精神、身體障礙、心智缺陷或其他相類之情形，
不能或不知抗拒而為猥褻之行為者，處六月以上五年以下有期徒
刑。
第一項之未遂犯罰之。